# 城投公司无偿划转固定资产给全资子公司，子公司入账问题

提问人：wx_5b0fc2ca8ee6 时间：2022-07-27 18:24:50
2019 年度按照财政文件母公司无偿划转房产给子公司。比如固定资产原值 100 ，累计折旧 10 。母公司单体长投确认 90 。过了 2 年后， 2022 年办理权证变更，国税不减免土增、增值税、附加税，母公司又交了 20 土增税， 10 元增值税和附加税。
问题 1 ：母公司按照缴纳的土增税和增值税确认了投资成本 30 ，借长投 30 贷资本公积 30 ，对吗？
问题 2 ：子公司收到增资税发票专项扣除时，借进项 贷资本公积。请问子公司需要做资产增加吗，项目认为不需要。
问题 3 ：合并层缴纳的增值税和土增税列报为固定资产还是其他非流动或其他流动资产？怎么考虑

回答人：chenyiwei
1 、取决于子公司日后是否可能在可预见的未来再次转让该房产，以及在再次转让该房产时，能否将本次计征土地增值税和增值税的基数作为下次转让的扣除基数。如果是，则母公司可将缴纳的税款计入对子公司的长投成本；子公司相应确认一项其他非流动资产（不并入房屋价值，是一项单独的资产），并贷记资本公积。
如果不满足上述条件，则母公司应直接将缴纳的税款计入损益处理，子公司不做账务处理。
参考：《监管规则适用指引——会计类第 1 号》之“1-10 集团内部交易的抵销”之“一、集团内转让房地产缴纳的土地增值税”。
子公司获得可抵扣的增值税，不调整房产价值，确认进项税额和资本公积。
合并层面缴纳的增值税和土增税列报为一项单独的其他非流动资产，因为其经济利益实现需通过未来再次转让时抵减届时应纳税额，与房屋本身的经济利益实现方式不同。